臺灣士林地方法院刑事判決　　　　　　　 94年度訴字第657號
公　訴　人　臺灣士林地方法院檢察署檢察官
被　　　告　乙○○
　　　　　　　　　　（另案於臺灣臺北監獄執行中）
指定辯護人　本院公設辯護人甲○○
上列被告因毒品危害防制條例案件，經檢察官提起公訴（94年度
核退偵字第66號），本院判決如下：
    主  文
乙○○連續轉讓第一級毒品，處有期徒刑壹年拾月。
扣案之毒品海洛因壹包淨重零點壹玖公克、新台幣壹仟元、門號
0000000000行動電話壹支均沒收，其中海洛因部分並銷燬之。
    事  實
一乙○○明知海洛因為毒品危害防制條例第2 條第2 項第1 款所
  定具有成癮性、濫用性及對社會危害性之第一級毒品，仍於民
  國92年5 月間，連續轉讓2 次第一級毒品海洛因予楊智偉施用
  ，因警另案詢問楊智偉，而循線於92年8 月3 日晚上11時、93
  年1 月13日晚上8 時30分在乙○○台北縣汐止市○○○路339
  巷4 號2 樓住處搜索查獲，並報告台灣士林地方法院檢察署檢
  察官偵辦（該案檢察官偵查起訴後，本院於94年5 月6 日以94
  年度訴字第195 號判處有期徒刑1 年6 月），竟仍不知悔改，
  另基於轉讓第一級毒品海洛因之概括犯意，先於93年11月10日
  ，在臺北縣汐止市○○○路346 號前，無償轉讓海洛因1 包（
  約0.2 公克）予丙○○施用（所犯施用毒品犯行，由檢察官另
  行處理），再於93年12月13日中午11時許，乙○○欲向姓名年
  籍不詳綽號「白肉」者購買第一級毒品海洛因時，適接獲丙○
  ○向其索價值新台幣（下同）1,000 元海洛因之電話後（丙○
  ○以門號0000000000之行動電話撥打乙○○門號0000000000之
  行動電話），即除向「白肉」購買淨重0.98公克及2.57公克之
  海洛因各1 包外，另以1,000 元向「白肉」買淨重0.19公克之
  海洛因1 包，旋於該日中午12時，至臺北縣汐止市○○○路34
  6 號前，將上開淨重0.19公克之海洛因以原價（即1,000 元）
  轉讓予丙○○，丙○○並交付1,000 元予乙○○。因台北縣政
  府警察局汐止分局員警於93年12月13日上午11時30分，在臺北
  縣汐止市○○○路346 號執行勤務時，見丙○○在該處徘徊，
  認行跡可疑，便在該處埋伏，於12時許當場目睹上情，而查獲
  ，並自乙○○身上扣得海洛因2 包（扣得後為警分別標示編號
  1 、2 ，編號1 淨重0.98公克；標示編號2 淨重2.57公克）、
  注射針筒2 支、分裝匙1 支（乙○○施用毒品部分另經公訴人
  偵查起訴）、丙○○交付之1,000 元及門號0000000000之行動
  電話，並在地上扣得乙○○交給丙○○，惟丙○○見警到場遂
  丟棄在地之海洛因1 包（淨重0.19公克），及門號0000000000
  之手機1 支。
二案經台北縣政府警察局汐止分局報告台灣士林地方法院檢察署
  檢察官偵查起訴。
   理   由
一程序部分：
  指定辯護人為被告乙○○之利益辯稱：被告前因轉讓第一級毒
  品海洛因予楊智偉，經鈞院以94年度訴字第195 號刑事判決判
  處有期徒刑1 年6 月確定，本件應與該案有連續犯裁判上一罪
  之關係，應論以免訴判決等語，然查被告前開轉讓第一級毒品
  海洛因予楊智偉之時間為92年5 月間，此有該案判決在卷可考
  ，本案轉讓第一級毒品海洛因予丙○○之時間為93年11及12月
  間，二者時間相隔逾1 年半，被告轉讓海洛因予丙○○與楊智
  偉間，顯非基於概括犯意反覆為之，難認成立連續犯，指定辯
  護人認本案與前述94年度訴字第195 號案件為裁判上一罪關係
  ，本案應為該案既判力所及，顯有誤會，先予敘明。
二證據能力部分：
  就公訴人舉為本案證據方法之證人丙○○於警詢及93年12月13
  日檢察官偵訊所言，指定辯護人認丙○○警詢所言為審判外之
  陳述，而93年12月13日檢察官訊問時，並未令丙○○具結，依
  刑事訴訟法第159 條之1 、第158 條之3 之規定，均不得作為
  證據等語。經查：
  (一)丙○○於警詢所言部分：
    按被告以外之人於審判外之言詞或書面陳述，除法律有規定
    者外，不得作為證據，刑事訴訟法第159 條第1 項定有明文
    ，再按被告以外之人於檢察事務官、司法警察官或司法警察
    調查中所為之陳述，與審判中不符時，其先前之陳述具有較
    可信之特別情況，且為證明犯罪事實存否所必要者，得為證
    據，刑事訴訟法第159 條之2 亦定有明文，是證人丙○○於
    警詢所言，為審判外之陳述，除有刑事訴訟法第159 條之2
    之情形外，並無證據能力，不得作為證據。
  (二)按證人除未滿16歲者或因精神障礙，不解具結意義及效果者
    外，應命具結；證人依法應具結而未具結者，其證言，不得
    作為證據，刑事訴訟法第186 條、第158 條之3 分別定有明
    文，查丙○○於93年12月13日於檢察官訊問時所陳述有關於
    被告乙○○之部分，為屬證人之身分，又其為58年3 月1 日
    生，非未滿16歲之人，又無精神障礙，致不解具結意義及效
    果之情形，依法即應命具結，該該次偵訊筆錄之記載，堪認
    丙○○並未具結，依前開說明，丙○○該日之陳述，自不得
    為證據，指定辯護人此部分之爭執，自屬可採。
三實體部分：
  (一)右揭犯罪事實，業據被告乙○○於本院調查及審理時自白不
    諱，核下列證據相符：
    (1)證人丙○○於本院結證稱：93年12月13日被警查獲當日及
      查獲前1 個月，被告各給過伊1 次海洛因等語（參本院94
      年12月7 日審理筆錄第9 、10頁）。
    (2)查警於查獲被告及丙○○時當場查獲3 包疑似海洛因之物
      ，其中經被告同意在其身上查獲之疑似海洛因之毒品共2
      包，警於查扣後分別在包裝袋標示編號1 、2 等情，有被
      告出立之自願受搜索同意書、搜索被告之搜索扣押證明筆
      錄在卷可參，另查獲之疑似海洛因之物1 包則未編號，查
      被告與丙○○均陳稱：於警查獲時，被告已將海洛因給予
      丙○○等語，而疑似海洛因之編號1 、2 之物既取自被告
      身上，則另包未編號之物，自為被告轉讓予丙○○之物。
      經將該未編號之疑似海洛因之物送法務部調查局鑑定，該
      白粉淨重0.19公克，且含第一級毒品海洛因成分等情，有
      該局94年1 月19日調科壹字第040003723 號鑑定通知書1
      份在卷可參，堪信被告於93年12月13日中午12時轉讓予丙
      ○○者，確係第一級毒品海洛因至明。
    (3)雖證人丙○○於本院作證時否認：於93年12月13日有給付
      被告1,000 元，並稱警察查獲之1,000 元係扣自伊身上云
      云，然查其於警詢則證稱：被告乙○○將毒品1 包交給我
      ，我也將1,000 元交給被告等語，其於本院審判時及警詢
      所述不符，查丙○○並未抗辯其於警局所言非出於其自由
      意識，而被告於本院自承：93年12月13日交付海洛因予丙
      ○○後，丙○○即交付1,000 元，警察旋即出現等語，被
      告於本院所言與證人丙○○於警局所陳相符，且復有扣案
      之1,000 元可佐，堪認證人丙○○於警詢所言較本院審理
      所述為可信，依前揭刑事訴訟法第159 條之2 之規定，本
      院認證人丙○○警詢所言例外得為證據。是丙○○於93年
      12月13日取得被告轉讓之海洛因後，已交付1,000 元予被
      告，堪可認定。雖丙○○於警詢亦稱93年11月10日向被告
      拿取海洛因時，亦給付被告1,000 元云云，然其於本院作
      證時則否認之，被告於本院亦否認該次交付海洛因有向丙
      ○○收取1,000 元，此部分復無其他證據可佐，本院認應
      依被告及證人丙○○於本院之陳述，認被告該次係無償轉
      讓海洛因予被告。
    綜上所述，堪認被告之自白與事實相符，足以採信，本件事
    證明確，被告犯行洵堪認定，應依法論科。
四論罪科刑：
  (一)核被告所為，係犯毒品危害防制條例第8 條第1 項之轉讓第
    一級毒品罪。其持有毒品之低度行為，為轉讓之高度行為所
    吸收，不另論罪。又其先後2 次犯行，時間緊接，犯罪構成
    要件相同，顯係基於概括犯意反覆為之，應依連續犯之規定
    論以1 罪，並依法加重其刑。另被告轉讓毒品海洛因之數量
    未逾行政院頒布之「轉讓持有毒品加重其刑之數量標準」，
    自無依毒品危害防制條例第8 條第6 項之規定加重其刑，附
    此敘明。公訴人認被告所為係犯同條例第4 條第1 項之販賣
    第一級毒品罪云云，然查被告供稱：第1 次轉讓海洛因予丙
    ○○並未收錢，第2 次係將向「白肉」買之1,000 元海洛因
    原價轉賣給丙○○，並未賺錢等語，而證人丙○○亦稱：不
    知被告賣其海洛因有無賺錢等語，依被告及丙○○之陳述，
    難認被告予丙○○海洛因，有賺取差價營利，況公訴人亦未
    舉出任何證據以資證明被告有從中圖利，尚難僅憑被告93年
    12 月13 日該次有向丙○○收取1,000 元，即遽認被告涉犯
    販賣第一級毒品罪。綜上，足徵公訴人所認尚有未洽，惟起
    訴之基本社會事實相同，爰依法變更起訴法條。爰審酌被告
    為警查獲轉讓海洛因予楊智偉後，竟不知確切悔改，再犯本
    件轉讓海洛因之犯行，及其犯罪之手段、轉讓之數量、明知
    施用毒品危害國民身體健康，竟轉讓毒品予他人施用，所生
    危害甚鉅，及犯罪後尚能坦承犯行等一切情狀，量處如主文
    所示之刑。
  (二)扣案未經警標示編號之第一級毒品海洛因1 包（淨重0.19公
    克），係被告無償轉讓予丙○○施用，屬違禁物，不問屬於
    犯人與否，爰均依毒品危害防制條例第18條第1 項前段宣告
    沒收銷燬。又扣案1,000 元為被告轉讓海洛因予丙○○之代
    價，屬被告所有，且為被告犯罪所得，門號000000 0000 行
    動電話為被告所有，且供為被告與丙○○聯絡轉讓海洛因之
    事宜，應分別依刑法第38條第1 項第2 、3 款宣告沒收。至
    扣案為警標示編號1 、2 之2 包海洛因（編號1 淨重0.98公
    克；標示編號2 淨重2.57公克），雖為違禁物，然與本案無
    涉，自無從諭知沒收銷燬，另扣案之注射針筒2 支、分裝匙
    1 支亦與本案無涉，同無從諭知沒收。
據上論斷，應依刑事訴訟法第299 條第1 項前段、第300 條，毒
品危害防制條例第8 條第1 項、第18條第1 項前段，刑法第11條
前段、第56條、第38條第1 項第2 、3 款，判決如主文。
本案經檢察官林聰良到庭執行職務
中　　華　　民　　國　　94　　年　　12　　月　　21　　日
                  刑事第一庭審判長法  官  雷  雯  華
                                  法  官  張  國  棟
                                  法  官  江  翠  萍
以上正本證明與原本無異。
如不服本判決，應於判決送達後10日內，向本院提出上訴狀。
                                  書記官  范  淑  芬
中　　華　　民　　國　　94　　年　　12　　月　　23　　日
論罪：毒品危害防制條例第8 條第1 項
轉讓第一級毒品者，處1 年以上7 年以下有期徒刑，得併科新臺
幣1 百萬元以下罰金。
轉讓第二級毒品者，處6 月以上5 年以下有期徒刑，得併科新臺
幣70萬元以下罰金。
轉讓第三級毒品者，處3 年以下有期徒刑，得併科新臺幣30萬元
以下罰金。
轉讓第四級毒品者，處1 年以下有期徒刑，得併科新臺幣10萬元
以下罰金。
前四項之未遂犯罰之。
轉讓毒品達一定數量者，加重其刑至二分之一，其標準由行政院
定之。
